【裁判字號】    95,抗,127
【裁判日期】    950424
【裁判案由】    假扣押
【裁判全文】
臺灣高等法院高雄分院民事裁定           95年度抗字第127號
抗  告  人  乙○○
相  對  人  甲○○
上列抗告人與相對人間假扣押事件，對於民國94年12月27日臺灣
高雄地方法院94年度裁全字第9256號裁定關於准許假扣押抗告人
財產部分提起抗告，本院裁定如下：
    主  文
抗告駁回。
抗告程序費用由抗告人負擔。
    理  由
一、抗告意旨略以：債務人朱俊憲係受僱於債務人巨力道路救援
    股份有限公司（下稱巨力公司）而駕車肇事，巨力公司為朱
    俊憲之僱用人，抗告人雖為巨力公司之負責人，但非朱俊憲
    之僱用人，原裁定將抗告人併列為債務人，准相對人供擔保
    後對抗告人之財產為假扣押，尚非適法，請求廢棄原裁定云
    云。
二、按債權人就金錢請求或得易為金錢請求之請求，欲保全強制
    執行者，得聲請假扣押；假扣押所主張之請求及假扣押之原
    因，應釋明之，釋明如有不足，而債權人陳明願供擔保或法
    院認為適當者，法院得定相當之擔保，命供擔保後為假扣押
    ，民事訴訟法第522 條第1 項、第526 條第1 、2 項定有明
    文。
三、經查，相對人主張：朱俊憲受僱於巨力公司，駕駛巨力公司
    所有之自用大卡車，於94年1 月7 日在高雄市○○區○道10
    公路1 公里100 公尺處東向車道，撞擊藍冠謙所駕駛之自用
    小客車，致相對人受重傷，朱俊憲業務過失不法侵害相對人
    身體部分，業經檢察官提起公訴，而巨力公司為朱俊憲之受
    僱人，抗告人為巨力公司之負責人，依民法第188 條、公司
    法第23條規定，均應與朱俊憲負連帶賠償責任，詎抗告人企
    圖脫產，致日後相對人之求償權有不能強制執行或甚難強制
    執行之虞，並聲明願供擔保以代釋明，請求對抗告人之財產
    為假扣押等情，業據提出檢察官聲請簡易判決處刑書影本、
    診斷證明書影本等為證（原審卷第7 至12頁），復據其陳明
    願供擔保以補釋明之不足。原審審酌抗告人因本件假扣押致
    不能利用或處分假扣押標的物所受之損害額，及衡以目前社
    會經濟狀況及銀行存放款利率等一切情形，認相對人以新台
    幣（下同）100 萬元或同額之銀行無記名可轉讓定期存單供
    擔保後，對於抗告人之財產，在1,000 萬元範圍內，得為假
    扣押，抗告人如為相對人供擔保1,000 萬元後，得免為或撤
    銷假扣押，於法並無不合。
四、抗告人抗辯：朱俊憲係受僱於巨力公司，抗告人非朱俊憲之
    僱用人，自不負連帶賠償責任，相對人不得對抗告人聲請假
    扣押云云。經核抗告人是否應依公司法第23條第2 項規定與
    巨力公司連帶賠償，乃實體爭執之問題，應待本案實體判決
    解決，非假扣押保全程序所應審認，抗告人所辯，自不足採
    。抗告意旨，指摘原裁定關於准許對抗告人財產為假扣押部
    分不當，求予廢棄改判，為無理由，應予駁回。
五、據上論結，本件抗告為無理由，依民事訴訟法第495條之1第
    1項、第449條第1項、第95條、第78條，裁定如主文。
中    華    民    國    95    年    4     月    24    日
                            民事第六庭
                                  審判長法官  許明進
                                        法官  謝肅珍
                                        法官  朱玲瑤
以上正本證明與原本無異。
如不服本裁定應於送達後10日內向本院提出再抗告狀 (並按他造
當事人之人數附繕本)， 並繳納再抗告費新臺幣1,000 元。
再為抗告應以適用法規顯有錯誤為理由，並經本院之許可，該許
可以原裁定所涉及之法律見解具有原則上之重要性者為限，並委
任律師為代理人。
抗告人之配偶、三親等內之血親、二親等內之姻親，或抗告人為
法人、中央或地方機關時，其所屬專任人員具有律師資格並經法
院認適當者，亦得為第三審代理人。
抗告人或其法定代理人具有律師資格者及前項情形，應於提起抗
告或委任時釋明之。
中    華    民    國    95    年    4     月    24    日
                                      書記官  賴梅琴


司法院資訊處製作；財團法人民間司法改革基金會備份。
